【裁判字號】    89,易,586
【裁判日期】    900226
【裁判案由】    贓物
【裁判全文】
臺灣雲林地方法院刑事判決
    公  訴  人  臺灣雲林地方法院檢察署檢察官
    被      告  甲○○
右列被告因贓物案件，經檢察官提起公訴（八十九年度偵字第二二四九號），本院判
決如左：
    主  文
甲○○故買贓物，累犯，處有期徒刑肆月，如易科罰金，以佰元折算壹日。
    事  實
一、甲○○前因竊盜案，經臺灣高等法院台中分院於八十四年八月二十一日，以八十
    四年上訴字第一六六八號判處有期徒刑二年確定，於八十六年一月十五日執行完
    畢，詎仍不知悔改，明知真實年籍不詳自稱「高振林」之成年男子所持有之未懸
    掛車牌之自小貨車，係來路不明之贓物（車牌號碼應為ＳＱ─九一二二號，原係
    乙○○所有，前於八十九年五月二十三日下午三時許，在雲林縣斗六市○○里○
    ○路二七九巷三十七號前，為不詳人所竊），竟仍於八十九年五月下旬某日不詳
    時間，在雲林縣古坑鄉○○村○○路十一號其住處，以新臺幣（下同）八千元顯
    不相當之低價，向該自稱「高振林」之成年男子，購得該未懸掛車牌之自小貨車
    ，供己代步使用。嗣於八十九年五月二十八日下午四時五十分許，甲○○駕駛上
    開自小貨車，行經雲林縣古坑鄉○○村○○路與台三線路口時，為警查獲，而查
    知上情。
二、案經雲林縣警察局斗南分局報請臺灣雲林地方法院檢察署檢察官偵查起訴。
    理  由
一、訊之被告甲○○固坦承於右揭時地向真實年籍不詳自稱「高振林」之成年男子購
    買上開自小貨車等事實不諱，惟矢口否認有故買贓物犯行，辯稱：伊不知該自小
    貨車係贓物，自稱「高振林」之人謂該車係報廢車，可供農用，且因該車係報廢
    車，故購買時並無證件云云。惟查：（一）上開車牌號碼ＳＱ─九一二二號，引
    擎號碼三ＮＴ─一○○八九五號自小貨車，係被害人乙○○所有，前於八十九年
    五月二十三日十五時許，在雲林縣斗六市○○里○○路二七九巷三十七號前失竊
    等情，業據被害人乙○○於警訊中指述明確，並有其立據之贓物認領保管單及車
    輛竊盜、車牌失竊資料個別查詢報表－查獲車輛認可資料各一紙附卷可按，足見
    上揭自小貨車係失竊之贓物無訛。（二）按購買自小貨車為擔保來源之正當性及
    辦理過戶，原應要求出賣人提供行照等車籍資料以為憑據等情，為眾所週知之事
    ，亦為被告所知，已據被告供承在卷，而被告不知該自稱「高振林」之男子之確
    實姓名、年籍、住所等資料，復為被告所是認，衡諸常情，被告既與該自稱「高
    振林」之男子並非熟識，且前揭自小貨車復未懸掛車牌，自應探求該自小客車來
    源是否無疵，並待補齊文件後，始予購買，然被告竟於並未取得行車執照或其他
    來源證明之情形下，即以八千元之顯不相當之價格，向該自稱「高振林」之男子
    購得前揭一九九四年出廠，車齡僅約六年且未懸掛車牌之自用小貨車，被告應有
    贓物之認識，至為灼然。是被告上開所辯，顯係事後卸責之詞，不足採信。本件
    事證明確，被告犯行洵堪認定。
二、核被告甲○○所為，係犯刑法第三百四十九條第二項故買贓物罪。查被告前因竊
    盜案件，經台灣高等地方台中分院判處有期徒刑二年確定，於八十六年一月十五
    日執行完畢，有台灣雲林地方法院檢察署刑案資料查註紀錄表在卷可按，其於五
    年內再犯本罪，為累犯，應依刑法第四十七條之規定加重其刑。爰審酌被告已有
    竊盜前科，有臺灣高等法院檢察署刑案紀錄簡覆表在卷可憑，足見其素行欠佳，
    其昧貪買贓，所生助長竊風及追贓不易，嚴重影響社會治安危害，犯後猶圖飾狡
    卸，了無悔意等一切情狀，量處如主文所示之刑，並諭知易科罰金之折算標準。
    末按刑法第四十一條：「犯最重本刑為三年以下有期徒刑之罪，而受六月以下有
    期徒刑或拘役之宣告，因身體、教育、職業或家庭之關係，執行顯有困難者，得
    以一元以上三元以下折算一日，易科罰金」，已於九十年一月十日經總統公布修
    正為第四十一條第一項：「犯最重本刑為五年以下有期徒刑之罪，而受六月以下
    有期徒刑或拘役之宣告，因身體、教育、職業或家庭之關係或其他正當事由，執
    行顯有困難者，得以一元以上三元以下折算一日，易科罰金」，同年月十二日生
    效。本件被告犯罪日期在前述法律修正前，犯罪後法律變更，比較新舊法，以新
    法對被告有利，自應適用新法即修正後之刑法第四十一條第一項前段之規定，諭
    知易科罰金之折算標準，併此敘明。
據上論斷，應依刑事訴訟法第二百九十九條第一項前段，刑法第二條第一項前段、第
三百四十九條第二項、第四十七條、修正後刑法第四十一條第一項前段，罰金罰鍰提
高標準條例第一條前段、第二條，判決如主文。
本案經檢察官林伯宇到庭執行職務
中      華      民      國      九十      年     二     月    二十六    日
                                         臺灣雲林地方法院刑事第二庭
                                             法  官  冷  明  珍
右正本證明與原本無異。
如不服本判決，應於判決送達後十日內向本院提出上訴狀( 應附繕本 )。
                                             書記官  周  麗  雲
中      華      民      國      九十      年     二     月    二十六    日
刑法第三百四十九條
收受贓物者，處三年以下有期徒刑、拘役或五百元以下罰金。
搬運、寄藏、故買贓物或為牙保者，處五年以下有期徒刑、拘役或科或併科一千元以
下罰金。
因贓物變得之財物，以贓物論。


司法院資訊處製作；財團法人民間司法改革基金會備份。
